【裁判字號】    92,易,271
【裁判日期】    920429
【裁判案由】    公共危險等
【裁判全文】
臺灣彰化地方法院刑事判決                          九十二年度易字第二七一號
    公  訴  人  臺灣彰化地方法院檢察署檢察官
    被      告  乙○○
右列被告因公共危險等案件，經檢察官提起公訴（九十二年度偵字第一七二六號），
本院判決如左：
    主      文
乙○○漏逸瓦斯，致生公共危險，處有期徒刑肆月，如易科罰金，以參佰元折算壹日
，緩刑參年。
    事      實
一、乙○○於民國九十二年二月十五日十一時許，於其位於彰化縣福興鄉○○村○○
    路一二九巷九號三合院左側住處飲用酒類後，因失業心情鬱悶，且見住於同門牌
    號碼三合院右側同宗兄弟甲○○正於其住處外工作，即上前對甲○○胡言亂語，
    惟經甲○○勸導後，乙○○隨即返回屋內，未幾，於同日十二時四十分許，乙○
    ○竟基於恐嚇危害安全之犯意，自屋內取出其所有之液態瓦斯桶（二十公斤裝）
    一桶，攜往甲○○住處門口，對正於該處工作之甲○○以加害生命、身體、財產
    之事恫稱：「要引爆瓦斯自殺」等語，使甲○○心生畏懼，致生危害於其安全，
    進而並將瓦斯桶開關打開，漏逸瓦斯桶內之瓦斯，致生公共危險。
二、案經彰化縣警察局鹿港分局報請台灣彰化地方法院檢察署檢察官偵查起訴。
    理      由
一、訊據被告乙○○，固不否認曾於右揭時、地自住處廚房取出瓦斯桶，惟否認有前
    開犯行，辯稱：伊無恐嚇甲○○之意，當時僅係要引起甲○○之關心，又其所取
    出之瓦斯桶係空桶云云。惟查，右揭犯罪事實，迭據被害人甲○○於警、偵訊中
    及本院調查時指訴綦詳，並有現場圖一紙及照片六幀附卷可稽，且被告於警訊中
    業已自承其持瓦斯桶有驚嚇甲○○之意等語，於偵查中復坦承其有恐嚇甲○○之
    意，伊知道如此做甲○○會害怕等語，核與被害人所述相符，足徵被告確有恐嚇
    危害被害人甲○○安全之意；又被告自屋內取出其所有之液態瓦斯桶，並攜至被
    害人甲○○住處門口，且將開關打開，故意漏逸出瓦斯乙情，除經被害人指訴歷
    歷外，另前往現場處理之員警丙○○亦於本院調查中證稱其到現場時，看到瓦斯
    桶放於三合院右側門口（即被害人甲○○住處門口），有聞到瓦斯味，開關已關
    起來等語，按本件係經被害人報警後，警員始到場處理，期間間隔應有些許時間
    ，且現場依卷附之照片及圖示，近三合院之庭院，非屬密閉空間，惟到場處理警
    員仍可聞到現場遺留之瓦斯味，顯見漏逸出之瓦斯數量非少，印證被告所取出之
    瓦斯桶絕非如其辯稱係為空桶云云。從而，本件被告前開辯詞既無足採信，相關
    事證復已明確，被告犯行洵堪認定，應依法論科。
二、按一般市售之液態瓦斯桶，內充之瓦斯為易燃易爆之氣體，被告故意將開關打開
    ，使之漏逸瀰漫於外，足使上開三合院之環境極易因少許之熱源而陷於燃燒之狀
    況，應已造成附近環境公共安全之危險，是核被告乙○○所為，係犯刑法第一百
    七十七條第一項之漏逸瓦斯致生公共危險罪；另其恐嚇危害被害人之安全，另犯
    刑法第三百零五條之罪。被告所犯上開二罪，有方法、結果之牽連關係，應從一
    重之漏逸瓦斯致生公共危險罪處斷，公訴人認係獨立二罪而予分論併罰，容有未
    洽，附此敘明。爰審酌被告僅因一時之不遂，漏逸瓦斯，危害附近居家之生命、
    財產，並考量被告尚無不良素行及其犯罪之動機、目的、手段及其犯罪後之態度
    等一切情狀，量處如主文所示之刑，並諭知易科罰金之折算標準。又查，被告前
    未曾受有期徒刑以上刑之宣告，此有台灣彰化地方法院檢察署刑案資料查註紀錄
    表及台灣高等法院被告全國前案紀錄表各一紙在卷可按，其經此教訓，應知警惕
    而無再犯之虞，所宣告之刑，認以暫不執行為適當，併予宣告緩刑三年，以勵自
    新。
據上論斷，應依刑事訴訟法第二百九十九條第一項前段，刑法第一百七十七條第一項
、第三百零五條、第五十五條、第四十一條第一項前段、第七十四條第一款，罰金罰
鍰提高標準條例第一條前段、第二條前段，判決如主文。
本案經檢察官孫沛琦到庭執行職務
中      華      民      國      九十二      年      四    月    二十九  日
                                臺灣彰化地方法院刑事第二庭
                                    法      官  王義閔
右正本證明與原本無異。
如不服本判決，應於判決送達後十日內，向本院提出上訴狀( 須附繕本 )。
告訴人或被害人對於判決如有不服具備理由請求檢察官上訴者，其上訴期間之計算係
以檢察官收受判決正本之日期為準。
                                      法院書記官  詹國立
中      華      民      國      九十二      年      四    月    三十    日
刑法第一百七十七條
漏逸或間隔蒸氣、電氣、煤氣或其他氣體，致生公共危險者，處三年以下有期徒刑，
拘役或三百元以下罰金。
因而致人於死者，處無期徒刑或七年以上有期徒刑；致重傷者，處三年以上、十年以
下有期徒刑。
刑法第三百零五條
以加害生命、身體、自由、名譽、財產之事恐嚇他人，致生危害於安全者，處二年以
下有期徒刑、拘役或三百元以下罰金。


司法院資訊處製作；財團法人民間司法改革基金會備份。
